【裁判字號】    97,易,417
【裁判日期】    970630
【裁判案由】    竊盜
【裁判全文】
臺灣新竹地方法院刑事判決               97年度易字第417號
公  訴  人  臺灣新竹地方法院檢察署檢察官
被      告  丙○○
上列被告因竊盜案件，經檢察官提起公訴（97年度偵字第1167號
），本院依簡式審判程序判決如下：
    主  文
丙○○竊盜，累犯，處有期徒刑伍月，扣案之鑰匙壹支沒收；又
結夥三人以上竊盜，累犯，處有期徒刑玖月。應執行有期徒刑壹
年，扣案之鑰匙壹支沒收。
    事  實
一、丙○○於民國94、95年間，因違反毒品危害防制條例及竊盜
    等案件，經臺灣苗栗地方法院分別以94年度易字第649號刑
    事判決判處有期徒刑1年、95年度易字第201號刑事判決判處
    有期徒刑9月及95年度易字第35號刑事判決判處有期徒刑6月
    確定，嗣後並經臺灣苗栗地方法院以96年度聲減字第307號
    刑事裁定減為有期徒刑6月、4月又15日、3月，並定應執行
    有期徒刑1年1月確定，於96年7月16日縮刑期滿執行完畢，
    詎其仍不知悔改。丙○○因缺錢花用，竟意圖為自己不法之
    所有，於：(一)97年2月10日凌晨3時30分許，在苗栗縣頭份鎮
    後庄國小後門圍牆前，以自備鑰匙開啟甲○○所有之車號LY
    -5613號自小貨車車門，再以上開自備鑰匙啟動電門鎖將前
    揭自小貨車駛離而竊取得手；(二)丙○○竊得前揭自小貨車後
    ，撥打門號0000000000號行動電話與黃文明聯絡，詢問黃文
    明有無賺錢的管道，遂與黃文明相約在新竹縣蛾眉鄉○○村
    街上之隆聖宮會合，同日上午4時許，丙○○駕駛前揭自小
    貨車抵達上開地點後，竟與黃文明、鍾松發及另名真實姓名
    、年籍不詳之成年男子，共同基於意圖為自己不法所有之犯
    意聯絡，由黃文明駕駛車號MA-9968號自小客車搭載鍾松發
    及該不詳姓名男子，丙○○則駕駛前揭竊得之自小貨車自後
    跟隨，於同日上午5時20分許，行經新竹縣寶山鄉○○路15
    號之1，見乙○○之工廠無人看守有機可乘，遂由丙○○在
    車號LY-5613號自小貨車上把風，黃文明、鍾松發及不詳姓
    名男子則下車從工廠鐵門旁繞進去，徒手竊取乙○○所有之
    鐵捲門40片（每片長6公尺、寬7.5公分，總重300公斤，價
    值約新台幣6萬元），得手後並將之放置在丙○○竊得之前
    揭自小貨車上欲行離去之際，為乙○○發覺報警，並駕駛車
    號3970-PM號自小客車阻擋丙○○離去，丙○○所駕駛之前
    揭自小貨車因而與乙○○所駕駛之自小客車發生擦撞而失控
    翻覆於路旁左側之坡崁，丙○○等人趁隙逃逸，嗣於同日上
    午9時30分許，在新竹縣寶山鄉○○路15號之1旁200公尺之
    樹林下為警查獲，並扣得鑰匙1支，始得悉上情（黃文明、
    鍾松發及不詳姓名男子所涉竊盜罪嫌，由檢察官另行偵辦）
    。
二、案經新竹縣政府警察局竹東分局報請台灣新竹地方法院檢察
    署檢察官偵查起訴。
    理  由
一、本件被告丙○○所犯竊盜、加重竊盜罪，均非死刑、無期徒
    刑、最輕本刑為三年以上有期徒刑之罪，或非高等法院管轄
    第一審之案件，被告於本院準備程序進行中，就被訴事實為
    有罪之陳述，本院認合於新修正刑事訴訟法第273條之1之規
    定，逕以簡式審判程序行之，均合先敘明。
二、訊據被告丙○○對於上揭犯罪事實，於警詢、偵查中及本院
    行準備程序、簡式審判程序時均坦承不諱（見偵查卷第2至4
    、62至64頁，本院卷第20、25頁），並經被害人甲○○於警
    詢時，乙○○於警、偵訊中指訴歷歷（見偵查卷第14至17、
    71頁），且有新竹縣政府警察局車輛尋獲電腦輸入單1紙、
    車籍查詢－基本資料詳細畫面、贓物認領保管單各2紙及現
    場照片10幀等附卷可稽（見偵查卷第20至30、58至60頁），
    此外，復有鑰匙1支扣案可資佐憑，被告自白應與事實相符
    ，本件事證明確，被告上開竊盜犯行均堪以認定，應予依法
    論科。
三、核被告丙○○所為，事實欄一、(一)部分，係犯刑法第320條
    第1項之竊盜罪；事實欄一、(二)部分，係犯刑法第321條第1
    項第4款之結夥三人以上竊盜罪。被告與黃文明、鍾松發及
    不詳姓名之成年男子間，就事實欄一、(二)之竊盜犯行，有犯
    意之聯絡及行為之分擔，皆為共同正犯。又被告所犯上開2
    罪，犯意各別，行為不同，應予分論併罰。末查被告前於94
    、95年間，因違反毒品危害防制條例及竊盜等案件，經臺灣
    苗栗地方法院分別以94年度易字第649號刑事判決判處有期
    徒刑1年、95年度易字第201號刑事判決判處有期徒刑9月及
    95年度易字第35號刑事判決判處有期徒刑6月確定，嗣後並
    經臺灣苗栗地方法院以96年度聲減字第307號刑事裁定減為
    有期徒刑6月、4月又15日、3月，並定應執行有期徒刑1年1
    月確定，於96年7月16日縮刑期滿執行完畢等情，有台灣高
    等法院被告前案紀錄表及台灣新竹地方法院檢察署刑案資料
    查註紀錄表等在卷為憑，其受徒刑之執行完畢，5年以內故
    意再犯本件有期徒刑以上之罪，均為累犯，應各依刑法第47
    條第1項之規定分別加重其刑。爰審酌被告前已有多次竊盜
    前科，不思以正當途徑獲取財物，僅因缺錢花用即起意竊取
    他人財物，實值非難，幸被害人已領回失竊財物，損失非鉅
    ，及其犯後尚能坦承犯行，態度良好等一切情狀，分別量處
    如主文所示之刑，並定其應執行之刑。
四、扣案之鑰匙1支，係被告所有供事實欄一、(一)竊盜犯行所用
    之物，業據其供明在卷（見本院卷第24頁），爰依刑法第38
    條第1項第2款、第3項之規定宣告沒收。
五、據上論斷，應依刑事訴訟法第273條之1第1項、第299條第1
    項前段，刑法第320條第1項、第321條第1項第4款、第28條
    、第47條第1項、第51條第5款、第38條第1項第2款、第3項
    、刑法施行法第1條之1，判決如主文。
本案經檢察官葉乃瑋到庭執行職務。
中    華    民    國    97    年    6    月     30    日
                  刑事第五庭        法  官  蔡欣怡
如不服本判決應於收受本判決後10日內向本院提出上訴書狀，上
訴書狀應敘述具體理由。上訴書狀未敘述上訴理由者，應於上訴
期間屆滿後20日內補提理由書狀於本院 (均須按他造當事人之人
數附繕本 )「切勿逕送上級法院」。
以上正本證明與原本無異。
中    華    民    國    97    年    6     月    30    日
                                    書記官  劉怡芳
附錄本案論罪科刑法條全文：
刑法第320條第1項
意圖為自己或第三人不法之所有，而竊取他人之動產者，為竊盜
罪，處五年以下有期徒刑、拘役或五百元以下罰金。
刑法第321條第1項第4款
犯竊盜罪而有左列情形之一者，處六月以上、五年以下有期徒刑
：
四、結夥三人以上而犯之者。


司法院資訊處製作；財團法人民間司法改革基金會備份。
